臺灣高等法院刑事裁定
111年度上訴字第406號
上  訴  人  
即  被  告  林世政


指定辯護人  吳秀菊律師(義務辯護)
上列上訴人即被告因偽造有價證券等案件，對本院中華民國111
年7月28日所為第二審判決(111年度上訴字第406號），提起上訴
，本院裁定如下：
    主  文
關於附表編號1至14所示部分之上訴駁回。
    理  由
一、刑事訴訟法第376條第1項各款規定之案件(即①最重本刑為3
    年以下有期徒刑、拘役或專科罰金之罪，或②刑法第320條、
    第321條之竊盜罪，③第335條、第336條第2項之侵占罪，④第
    339條、第341條之詐欺罪，⑤第342條之背信罪，⑥第346條之
    恐嚇罪，⑦第349條第1項之贓物罪之案件)，經第二審判決者
    ，除第二審法院係撤銷第一審法院所為無罪、免訴、不受理
    或管轄錯誤之判決，並諭知有罪之判決，被告或得為被告利
    益上訴之人得提起上訴外，其餘均不得上訴於第三審法院，
    為該條項所明定。又原審法院(第二審法院)認為上訴不合法
    律上之程式或法律上不應准許或其上訴權已經喪失者，應以
    裁定駁回之，刑事訴訟法第384條前段亦有明定。
二、經查上訴人即被告林世政(下稱被告)犯刑法第320條第1項竊
    盜罪(附表編號1至7、9至10、12至14，共12罪)、刑法第321
    條第2項、第1項第2款踰越牆垣竊盜未遂罪(附表編號8)、刑
    法第321條第1項第2款踰越牆垣竊盜罪（附表編號11)、刑法
    第201條第1項變造有價證券罪(附表編號15)，由本院於民國
    111年7月28日以111年度上訴字第406號判決在案。被告不服
    本院判決，於111年8月25日具狀提起上訴。惟被告所犯刑法
    第320條第1項竊盜罪、刑法第321條第2項、第1項第2款踰越
    牆垣竊盜未遂罪、刑法第321條第1項第2款踰越牆垣竊盜罪(
    即附表編號1至14部分)，為刑事訴訟法第376條第1項第2款
    所定不得上訴第三審之案件，是此部分為法律所不應准許，
    應予駁回。至被告所犯刑法第201條第1項變造有價證券罪(
    即附表編號15)部分之上訴，待卷證齊全後，再由本院送最
    高法院審理，併此敘明。
據上論斷，應依刑事訴訟法第384條前段，裁定如主文。
中　　華　　民　　國　　111 　年　　8 　　月　　29　　日
                  刑事第十三庭  審判長法　官　洪于智
                                      法　官　黃玉婷
                                      法　官　黃惠敏
以上正本證明與原本無異。
不得抗告。
                                      書記官　吳錫欽
中　　華　　民　　國　　111 　年　　8 　　月　　30　　日
附表
編號 時間 地點 行為方式 所有人/管領人 竊得財物 (新臺幣) 臺灣宜蘭地方法院110年度訴字第83、388號判決之罪名與宣告刑 本院111年度上訴字第406號判決主文 1 109年12月24日22時許 宜蘭縣○○鄉○○路○段000號前 徒手開啟林小聖所有停放在該處之ASH-3739號自小客車車門後，竊取車內物品。 林小聖 現金1,300元、國民身分證、第一商業銀行金融卡各1張。 林世政犯竊盜罪，累犯，處有期徒刑肆月，如易科罰金，以新臺幣壹仟元折算壹日。未扣案之犯罪所得新臺幣壹仟參佰元沒收，於全部或一部不能沒收或不宜執行沒收時，追徵其價額。 上訴駁回。 2 109年12月25日3時14分許 宜蘭縣○○鄉○○○路00○0號前 徒手開啟張茂生所有停放在該處之097-KSE號普通重型機車置物箱後，竊取車內之支票21紙。 張茂生 支票21紙 林世政犯竊盜罪，累犯，處有期徒刑肆月，如易科罰金，以新臺幣壹仟元折算壹日。 上訴駁回。 3 109年12月24日19時起至25日7時30分間之某時 宜蘭縣○○鄉○○路○段000號前 徒手開啟李啓銘所有停放在該處之APK-1109號自小客車車門後，竊取車內物品。 李啓銘 零錢600元。 林世政犯竊盜罪，累犯，處有期徒刑參月，如易科罰金，以新臺幣壹仟元折算壹日。未扣案之犯罪所得新臺幣陸佰元沒收，於全部或一部不能沒收或不宜執行沒收時，追徵其價額。 上訴駁回。 4 109年12月30日0時許(起訴書誤載同年月29日17時10分許應予更正） 宜蘭縣○○鄉○○○路00號前 徒手開啟黃弘維所有停放在該處之9100-VZ號自小客車車門後，竊取車內物品。 黃弘維 黑色錢包1個(內有國民身分證、合作金庫商業銀行金融卡、全民健康保險卡、汽車及機車駕駛執照各1張、現金9000元)。 林世政犯竊盜罪，累犯，處有期徒刑伍月，如易科罰金，以新臺幣壹仟元折算壹日。扣案之犯罪所得新臺幣玖仟元，沒收。未扣案之犯罪所得黑色錢包壹個沒收，於全部或一部不能沒收或不宜執行沒收時，追徵其價額。 上訴駁回。 5 109年12月30日0時許 宜蘭縣○○鄉○○路0號前 徒手開啟廖御宬所有停放在該處之6865-L6號自小客車車門後，竊取車內物品 廖御宬 黑色錢包1個(內有國民身分證、全民健康保險卡、第一商業銀行及郵政儲金金融卡、汽車及機車駕駛執照各1張、現金2,000元) 林世政犯竊盜罪，累犯，處有期徒刑肆月，如易科罰金，以新臺幣壹仟元折算壹日。扣案之犯罪所得新臺幣貳仟元，沒收。未扣案之犯罪所得黑色錢包壹個，於全部或一部不能沒收或不宜執行沒收時，追徵其價額。 上訴駁回。 6 109年12月30日1時許 宜蘭縣○○鄉○○○路00巷0號前 徒手開啟周正堉所有停放在該處之AUD-7552號自小客車車門後，竊取車內物品。 周正堉 零錢筒1個(內有零錢725元）。 林世政犯竊盜罪，累犯，處有期徒刑參月，如易科罰金，以新臺幣壹仟元折算壹日。 上訴駁回。 7 109年10月31日3時許 宜蘭縣○○鄉○○路00號前 徒手開啟江清華所有停放在該處之AKP-9308號自小客車車門後，竊取車內物品。 江清華 筆記型電腦1台及隨身硬碟1個。 林世政犯竊盜罪，累犯，處有期徒刑伍月，如易科罰金，以新臺幣壹仟元折算壹日。未扣案之犯罪所得筆記型電腦壹台、隨身硬碟壹個均沒收，於全部或一部不能沒收或不宜執行沒收時，追徵其價額。 上訴駁回。 8 109年11月23日4時18分許 宜蘭縣○○鄉○○路○段000巷0號 踰越圍牆進入車庫內，徒手開啟林金富所有停放在該處之6328-L6號自小客車車門後，搜尋車內財物欲竊取之，惟遭林金富喝斥而離去未遂。 林金富 無 林世政犯踰越牆垣竊盜未遂罪，累犯，處有期徒刑肆月，如易科罰金，以新臺幣壹仟元折算壹日。 上訴駁回。 9 109年11月29日4時18分許 宜蘭縣○○鄉鎮○路000號前 徒手開啟林芷蔙所有停放在該處之ABA-2639號自小客車車門後，竊取車內物品。 林芷蔙 現金8,900元。 林世政犯竊盜罪，累犯，處有期徒刑伍月，如易科罰金，以新臺幣壹仟元折算壹日。未扣案之犯罪所得新臺幣捌仟玖佰元沒收，於全部或一部不能沒收或不宜執行沒收時，追徵其價額。 上訴駁回。 10 109年11月10日1時38分許 宜蘭縣○○鄉○○路00號前 徒手開啟張文千所有停放在該處之7650-TN號自小客車車門後，竊取車內物品。 張文千 現金1,100元。 林世政犯竊盜罪，累犯，處有期徒刑肆月，如易科罰金，以新臺幣壹仟元折算壹日。未扣案之犯罪所得新臺幣壹仟壹佰元沒收，於全部或一部不能沒收或不宜執行沒收時，追徵其價額。 上訴駁回。 11 109年11月1日1時43分許 宜蘭縣○○鎮○○路○段000巷00號 踰越圍牆進入車庫內，徒手開啟林榆森所有停放在該處之ATR-1800號及林榆森之妻鄭靜宜所有APA-6255號自小客車車門後，竊取車內物品。 林榆森、 鄭靜宜 現金1,440元、白色愛迪達帽子1頂。 林世政犯踰越牆垣竊盜罪，累犯，處有期徒刑捌月。未扣案之犯罪所得白色愛迪達帽子壹頂、新臺幣壹仟肆佰肆拾元均沒收，於全部或一部不能沒收或不宜執行沒收時，追徵其價額。 上訴駁回。 12 109年11月21日1時15分許 宜蘭縣○○市○○路000號室外車庫 徒手開啟潘澄毅停所有放在該處之ALD-2527號及ATR-6850號自小客車車門後，竊取車內物品。 潘澄毅 車用遮陽傘1把、空氣清淨機1台。 林世政犯竊盜罪，累犯，處有期徒刑肆月，如易科罰金，以新臺幣壹仟元折算壹日。未扣案之犯罪所得空氣清淨機壹台沒收，於全部或一部不能沒收或不宜執行沒收時，追徵其價額。 上訴駁回。 13 109年11月23日4時40分許 宜蘭縣○○市○○路000巷0號室外車庫 徒手開啟崔國強所有停放在該處之AUT-1810號及AXW-5062號自小客車車門後，竊取車內物品 崔國強 黑色精工牌手錶1只、小米牌行動電源1個、零錢100元。 林世政犯竊盜罪，累犯，處有期徒刑肆月，如易科罰金，以新臺幣壹仟元折算壹日。未扣案之犯罪所得小米牌行動電源壹個、新臺幣壹佰元均沒收，於全部或一部不能沒收或不宜執行沒收時，追徵其價額。 上訴駁回。 14 109年12月9日4時31分至49分許 宜蘭縣宜蘭市建蘭南路290巷11弄 徒手開啟李孟葶之夫李明憲所管領、停放在該處之BCH-5993號自小客車車門後，竊取車內物品。 李孟葶 皮夾1個(內有現金3000元)、零錢盒1個(內有零錢200元)。 林世政犯竊盜罪，累犯，處有期徒刑肆月，如易科罰金，以新臺幣壹仟元折算壹日。未扣案之犯罪所得皮夾壹個、零錢盒壹個、新臺幣參仟貳佰元均沒收，於全部或一部不能沒收或不宜執行沒收時，追徵其價額。 上訴駁回。 15 於109年12月25日之某時，在宜蘭縣○○鄉○○路00巷00號住處內，在附表編號2所竊得張茂生所有票號FA0000000 號、YC0000000號、VA0000000號支票3紙背面「領款人」欄內各偽造「林小聖」之署押1枚，並填載林小聖之身分證字號、住址等資料，以示「林小聖」為前開3紙支票領款人之意，並擅自將其中票號VA0000000號支票之發票日期「110年1月10日」塗改變造為「109年12月10日」後，於109年12月25日9時44分許，在宜蘭縣○○鄉○○路000號壯圍鄉農會，持票號FA0000000號支票向壯圍鄉農會行員提示而行使之，使不知情之行員陷於錯誤,誤信係林小聖本人兌領支票，而交付現金2萬2,900元予林世政；復於同年月28日14時3分許，在宜蘭縣○○市○○路0段00號1樓宜蘭信用合作社東門分社，持票號YC0000000號支票向宜蘭信用合作社東門分社行員提示而行使之，使不知情之行員陷於錯誤，誤信係林小聖本人兌領支票，而交付現金3萬5,372元予林世政；再於同年月29日14時32分許，在宜蘭縣○○市○○路00號新光銀行，持其變造之票號VA0000000號支票向新光銀行行員提示而行使之，惟因行員察覺有異拒絕兌領，林世政見狀即棄票逃逸。     林世政犯變造有價證券罪，累犯，處有期徒刑參年肆月。未扣案之FA0000000 號、YC0000000號、VA0000000號支票背面「領款人」欄內偽造之「林小聖」署押共參枚及票號VA0000000號支票正面「發票日」欄變造日期部分，均沒收。未扣案之犯罪所得新臺幣伍萬捌仟貳佰柒拾貳元沒收，於全部或一部不能沒收或不宜執行沒收時，追徵其價額。 上訴駁回。